【裁判字號】    97,易,1828
【裁判日期】    980120
【裁判案由】    詐欺
【裁判全文】
臺灣臺南地方法院刑事判決              97年度易字第1828號
公  訴  人  臺灣臺南地方法院檢察署檢察官
被      告  丙○○
                    （另案於國防部臺南監獄執行中）
上列被告因詐欺案件，經檢察官提起公訴（97年度偵字第13416
號），被告於本院準備程序中，先就被訴事實為有罪之陳述，經
本院合議庭裁定改由受命法官獨任進行簡式審判程序，判決如下
：
    主  文
丙○○意圖為自己不法之所有，以詐術使人將本人之物交付，累
犯，處拘役伍拾玖日，如易科罰金，以新臺幣壹仟元折算壹日。
    事  實
一、丙○○前於民國95年間，因違反職役罪，經國防部北部地方
    軍事法院以95年度訴字第137號判決判處有期徒刑1年3月，
    上訴後迭經國防部高等軍事法院及臺灣高等法院以95年度上
    訴字第65號及95年度軍上字第39號判決駁回上訴確定，再經
    國防部高等軍事法院以96年度聲減字第24號裁定減為有期徒
    刑7月15日確定，於96年7月16日出監而執行完畢。詎猶不知
    悔改，竟意圖為自己不法之所有，而基於詐取他人財物之犯
    意，於96年8月20日下午4時許，在臺北縣中和市○○路65號
    「e世紀網際網路生活館」內，向同在該店內消費上網之乙
    ○○佯稱須借用手機，致乙○○陷於錯誤，誤信丙○○用畢
    手機即將歸還，遂交付其所有之摩托羅拉牌C261型手機1支
    （手機序號000000000000000號，內含行動電話門號0000000
    000號SIM卡1張），丙○○取得上開手機後，即以室內太過
    吵雜為由持上開手機走出上址店外，隨即逃逸，因而詐取乙
    ○○前開行動電話手機得逞。丙○○詐得上開手機後，復於
    同日前往臺北縣中和市○○路○段193號「勝達通訊行」，以
    新臺幣（下同）300元之價格，將上開手機出售與不知情之
    負責人陳奕綱。嗣經乙○○發覺受騙報警處理，始循線查悉
    上情。
二、案經乙○○訴由臺北市政府警察局文山第二分局報告臺灣板
    橋地方法院檢察署呈請臺灣高等法院檢察署令轉臺灣臺南地
    方法院檢察署檢察官偵查起訴。
    理  由
一、按本件被告丙○○所犯為死刑、無期徒刑、最輕本刑3年以
    上有期徒刑以外之罪，亦非屬高等法院管轄之第一審案件，
    其於準備程序進行中，先就被訴事實為有罪之陳述，經告知
    簡式審判程序之旨，並聽取檢察官、被告之意見後，本院合
    議庭依刑事訴訟法第273條之1第1項裁定進行簡式審判程序
    ，是本案之證據調查，依同法第273條之2規定，不受同法第
    159條第1項、第161條之2、第161條之3、第163條之1，及第
    164條至170條所規定證據能力認定及調查方式之限制，合先
    敘明。
二、上開犯罪事實，業據被告於本院準備程序及審理中均坦承不
    諱，核與證人即告訴人乙○○於警詢及偵查中指稱：被告於
    上開時、地向其借打手機，隨後即以上址網咖太吵為由走出
    店外將該手機拿走，並逃逸無蹤等語；及證人即不知情之「
    勝達通訊行」負責人陳奕綱於警詢及偵查中證稱：被告丙○
    ○於上開時點持上開手機至伊店內賣給伊，經伊核對身分證
    ，確認為其本人無誤後，詳實填寫讓渡書並將身分證正反面
    影印黏貼於讓渡書內，以300元收購上開手機等語均相符合
    （偵(一)卷即臺灣板橋地方法院檢察署97年度偵字第21803號
    卷第8至13頁、第33頁）。此外，復有黏貼有被告身分證正
    反面影本及填載有被告個人基本資料與聯絡方式之上開手機
    讓渡書1張、證人陳奕綱提供之上址通訊行日報表1張、0000
    000000號行動電話門號申請人資料及手機序號000000000000
    000號96年8月20日通聯紀錄各1份在卷可稽（偵(一)卷第15至
    16頁、第18至19頁，偵(二)卷即臺灣臺南地方法院檢察署97年
    度核交字第4324號卷第9頁），堪認被告上開任意性自白，
    確與事實相符。本件事證明確，被告犯行洵堪認定，應予依
    法論科。
三、核被告所為，係犯刑法第339條第1項之詐欺取財罪。又被告
    前於96年7月16日曾受如事實欄所載之有期徒刑執行完畢，
    有臺灣高等法院被告前案紀錄表在卷可按，其於受有期徒刑
    執行完畢後5年內，故意再犯本件有期徒刑以上之罪，為累
    犯，應依刑法第47條第1項規定，加重其刑。爰審酌被告正
    值青壯，且甫於96年7月間受徒刑之執行完畢，竟毫不知警
    醒，復不思循正途賺取所需，於同年8月間即以詐取他人物
    品再加以出售之方式違犯本案，顯見其守法意識薄弱，未曾
    因前所受徒刑之執行而記取教訓；惟念其前無類似之財產犯
    罪前科，本案犯罪過程復屬平和，所詐得財物價值不高，犯
    罪所得有限，且被告經查獲後，終能於本院訊問時就上開犯
    行均坦承不諱，尚知悔悟，暨被告之學歷、職業、家庭狀況
    等一切情狀，量處如主文所示之刑，並諭知易科罰金之折算
    標準，以示懲儆。
據上論斷，應依刑事訴訟法第273條之1第1項、第299條第1項前
段，刑法第339條第1項、第47條第1項、第41條第1項前段，刑法
施行法第1條之1第1項、第2項前段，判決如主文。
本案經檢察官甲○○到庭執行職務
中    華    民    國    98    年     1    月    20    日
                        刑事第九庭    法  官  蔡盈貞
以上正本證明與原本無異。
如不服本判決應於收受本判決後10日內向本院提出上訴書狀，並
應敘述具體理由。其未敘述上訴理由者，應於上訴期間屆滿後20
日內向本院補提理由書狀（均須按他造當事人之人數附繕本）「
切勿逕送上級法院」。
                                      書記官  陳玉芬
中    華    民    國    98    年     1    月    20    日
附錄論罪科刑法條：刑法第339條第1項
中華民國刑法第339條
（普通詐欺罪）
意圖為自己或第三人不法之所有，以詐術使人將本人或第三人之
物交付者，處5年以下有期徒刑、拘役或科或併科1千元以下罰金
。
以前項方法得財產上不法之利益或使第三人得之者，亦同。
前二項之未遂犯罰之。


司法院資訊處製作；財團法人民間司法改革基金會備份。
